

GINO FERNANDEZ

FRONT END DEVELOPER

SOBRE MI

Soy un desarrollador Front-end junior con experiencia en tecnologías como HTML, CSS, JavaScript, ReactJS y Tailwind. He trabajado en varios proyectos personales, donde he aplicado mis conocimientos en estas tecnologías para crear sitios web y aplicaciones web. Cuento con un portafolio donde se pueden ver mis trabajos más recientes.

CONTACTO

ginofm4@gmail.com

(+51) 958989332

portafolio.com

linkedin.com/in/gino-fm/

github.com/GinoFernandezM/

EDUCACIÓN

2017 - 2023

Ciencia de la Computación

Universidad Nacional de San Agustin de Arequipa - Perú

HABILIDADES

LENGUAJES DE PROGRAMACION:

- HTML, CSS, JavaScript
- Python

FRAMEWORKS:

- ReactJS
- Tailwind

BASE DE DATOS

SQL

HERRAMIENTAS

• GIT

EXPERIENCIA

DISEÑADORA GRÁFICA JUNIOR

2014 - 2017 | Vandiere Inc.

- Creó diseños para publicaciones en redes sociales
- Retocó fotografías para anuncios y publicaciones para redes sociales
- Organizó archivos

DISEÑADORA GRÁFICA SENIOR

2017 - 2020 | Casa Colombia

- Creó diseños para publicaciones en redes sociales
- Retocó fotografías para anuncios y publicaciones para redes sociales
- Organizó archivos
- Realizó diseño de personajes

IDIOMAS

Español - Nativo Inglés - Intermedio